Minutes et répertoires du notaire Pierre ORAGE, 1480 - 1521 (étude XX)
Archives nationales
- Minutes de Pierre ORAGE, 1480 - 1521; MC/ET/XX/1 - MC/ET/XX/2
  - Minutes. 1482 - 1513, MC/ET/XX/2; Document détérioré.
    - 1499, 7 août. Transport par Pierre Pierre, docteur en théologie, maître du collège de Cornouailles à Paris, Henri Chalet, procureur, Jean Penquelen, chapelain, Yves Cavellat, Henri Bocquin, maître ès arts, Jean Talec, Hervé Champin, Hervé Léger, Tanguy Leroux, écoliers et boursiers du collège 
      cession; Bocquin, Henri; Cavellat, Yves; Chalet, Henri; Champin, Hervé; Demongermont, Guillaume; Leroux, Tanguy; Léger, Hervé; Penquelen, Jean; Pierre, Pierre; Talec, Jean; docteur d'université; enseignant; procureur de justice (Ancien Régime); étudiant
    - 1499, 16 et 19 octobre. Constitution par Guillaume de Saint-Merry, seigneur de Boitron et des Trois-Maisons-en-Brie, capitaine de Lagny-sur-Marne, et Nicolas de La Barre, son frère, seigneur de Chauffourt-en-Brie, et en partie de Chécy, aux curé et marguilliers de l'église Saint-Étienne-du-Mont de Paris, de 14 l. 10 s. t. de rente, moyennant 145 l. t., sur divers biens dont une maison à l'enseigne de la Lanterne, à la porte Baudoyer., 16 octobre 1499 - 19 octobre 1499; MC/ET/XX/2
      Du même jour. Quittance donnée par Guillaume de Saint-Merry et Nicolas de La Barre, à Nicolas de Nontuel, seigneur de Deuil et de Fontenelles-en-Brie, qui s'était porté garant du paiement de la rente de 14 l. 10 s. t..
      Du même jour. Promesse par Nicolas de Labarre de donner quittance à Nicolas de Nontuel pour la rente d'un muid de blé envers Robert Morillon et Germain Guyn.
      Précisions sur les lieux: Gouvernes (Seine-et-Marne)--Deuil; Jouy-sur-Morin (Seine-et-Marne)--Chaufour; Saint-Barthélemy (Seine-et-Marne)--Les Trois-Maisons; Villiers-sur-Morin (Seine-et-Marne)--Checy
      constitution de rente; quittance; promesse; Boitron (Seine-et-Marne); Fontenelle-en-Brie (Aisne); Gouvernes (Seine-et-Marne); Jouy-sur-Morin (Seine-et-Marne); Lagny-sur-Marne (Seine-et-Marne); Baudoyer (porte); Lanterne (enseigne de la); Saint-Etienne-du-Mont (église); Saint-Barthélemy (Seine-et-Marne); Villiers-sur-Morin (Seine-et-Marne); Guyn, Germain; La Barre, Nicolas de; Morillon, Robert; Nontuel, Nicolas de; Saint-Merry, Guillaume de; administrateur
    - Accord entre Pierre Hochet, notaire au Châtelet, époux de Julienne Sevestre, et autres, au sujet de la propriété de l'hôtel du Saumon, rue Saint-Jacques., 28 novembre 1501; MC/ET/XX/2
      accord; Saint-Jacques (rue); Hochet, Pierre; Sevestre, Julienne; notaire
    - SEVESTRE (Jeanne), épouse de Jean de CORCY, licencié en lois, avocat au Châtelet.- Accord entre Guillaume LORFEVRE et Catherine BOURCIER, sa femme, d'une part, Jean de CORCY à cause de sa femme, et consorts, d'autre part, au sujet de la propriété de l'hôtel du Saumon, rue Saint-Jacques., 28 novembre 1501; MC/ET/XX/2
      accord; Saumon (hôtel du); Saint-Jacques (rue); Sevestre, Jeanne; Corcy, Jean de; Lorfèvre, Guillaume; Bourcier, Catherine; avocat
    - Accord entre Robert SEVESTRE procureur au Châtelet, et autres, au sujet de la propriété de l'hôtel du Saumon, rue Saint-Jacques., 28 novembre 1501; MC/ET/XX/2
      accord; Saint-Jacques (rue); Saumon (hôtel du); Sevestre, Robert; procureur de justice (Ancien Régime)
    - Accord entre Antoine PERCEVAL, Germaine SEVESTRE, son épouse, et autres, au sujet de la propriété de l'hôtel du Saumon, rue Saint-Jacques., 28 novembre 1501; MC/ET/XX/2
      accord; Saint-Jacques (rue); Saumon (hôtel du); Sevestre, Germaine; Perceval, Antoine
    - Accord entre Antoine PERCEVAL, procureur au Châtelet, et Germaine SEVESTRE, son épouse, et autres, au sujet de la propriété de l'hôtel du Saumon, rue Saint-Jacques., 28 novembre 1501; MC/ET/XX/2
      accord; Saint-Jacques (rue); Saumon (hôtel du); Perceval, Antoine; Sevestre, Germaine; procureur de justice (Ancien Régime)
    - Accord entre Guillaume LORFEVRE, et Katherine BOURCIER, fille de Jehan BOURCIER, le jeune, et de Jehanne HARDOUYN, sa femme, d'une part, Geneviève HAUSSANT, en son nom, et comme curatrice de ses enfants, et ses coheritiers, d'autre part, au sujet de l'hôtel du Saumon, rue Saint-Jacques., 28 novembre 1501; MC/ET/XX/2
      accord; Saumon (hôtel du); Saint-Jacques (rue); Lorfèvre, Guillaume; Bourcier, Catherine; Bourcier, Jean; Hardouin, Jeanne; Haussant, Geneviève
    - Accord au sujet de la propriété de l'hôtel du Saumon, rue Saint-Jacques, ayant appartenu pour 1/8ème à Jeanne HARDOUYN, épouse de Jehan BOURCIER, le jeune., 28 novembre 1501; MC/ET/XX/2
      accord; Saint-Jacques (rue); Saumon (hôtel du); Hardouin, Jeanne; Bourcier, Jean
    - Accord au sujet de la propriété de l'hôtel du Saumon, rue Saint-Jacques, ayant appartenu pour 1/8ème en indivis à Symonne BOURCIER, épouse de Oddo GODEAU., 28 novembre 1501; MC/ET/XX/2
      accord; Saint-Jacques (rue); Saumon (hôtel du); Godeau, Oddo; Bourcier, Simone
    - Accord entre Guillaume LORFEVRE, et Katherine BOURCIER, sa femme, d'une part, et Geneviève HAUSSANT, veuve de Jehan SEVESTRE, procureur au Châtelet de Paris, en son nom, et comme curatrice de ses enfants, Thibault et Jean, et leurs cohéritiers, au sujet de la propriété de l'hôtel du Saumon, rue Saint-Jacques., 28 novembre 1501; MC/ET/XX/2
      accord; Saint-Jacques (rue); Saumon (hôtel du); Haussant, Geneviève; Sevestre, Jean; Lorfèvre, Guillaume; Bourcier, Catherine; Haussant, Thibault; Haussant, Jean; procureur de justice (Ancien Régime)
    - Accord entre Hugues Fourbsur, licencié en lois, avocat au Châtelet, époux de Jacqueline de Corcy, et autres au sujet de la propriété de l'hötel du Saumon, rue Saint-Jacques., 28 novembre 1501; MC/ET/XX/2
      Collèges et université de Paris au XVIe siècle (env. 9000 actes), par Madeleine Jurgens, Pierre-Yves Louis, Agnès Masson et Xenia Pamfilova, v. 1950, 1985-1994 (fichier papier entièrement dématérialisé; voir contexte dans le Plan d’orientation général - Notaires de Paris, guides thématiques du Minutier).
      Date de révision: 2011
      accord; Saumon (hôtel du); Saint-Jacques (rue); avocat
    - Accord entre Regnault Sevestre, licencié en lois, avocat au Châtelet et autres au sujet de la propriété de l'hôtel du Saumon, rue Saint-Jacques., 28 novembre 1501; MC/ET/XX/2
      accord; Saint-Jacques (rue); Saumon (hôtel du); avocat
    - Accord entre Jehan de Corcy, veuf de Jeanne Sevestre, licencié en lois, avocat au Châtelet et autres au sujet de la propriété de l'hôtel du Saumon, rue Saint-Jacques., 28 novembre 1501; MC/ET/XX/2
    - Jacqueline de Corcy, épouse d'Hugues Fourbeur, licencié en lois, avocat au Châtelet. Accord entre Hugues Fourbeur ...et autres au sujet de la propriété de l'hôtel du Saumon, rue Saint-Jacques., 28 novembre 1501; MC/ET/XX/2
    - Accord sur la propriété de l'hôtel du Saumon sis rue Saint-Jacques, concernant Catherine Bourcier., 28 novembre 1501; MC/ET/XX/2
      accord; Saint-Jacques (rue); Bourcier, Catherine
    - Accord entre Guillaume Lorfèvre et Catherine Bourcier sa femme, d'une part, et Geneviève Haussant, veuve de Jean Sevestre, d'autre part, de la propriété de l'hôtel de Saumon sis rue Saint-Jacques que ce dernier avait acheté en 1481., 28 novembre 1501; MC/ET/XX/2
      accord; Saint-Jacques (rue); Lorfèvre, Guillaume; Bourcier, Catherine; Haussant, Geneviève; Sevestre, Jean
    - Accord entre Guillaume Lorfèvre et sa femme Catherine Bourcier, d'une part, et Geneviève veuve de Pierre Godeau d'autre part, pour la vente par les premiers d'un huitième de l'hôtel des Deux-Anges sis rue Saint-Jacques à la seconde., 3 janvier 1502; MC/ET/XX/2
      acte de vente; Saint-Jacques (rue); Lorfèvre, Guillaume; Bourcier, Catherine; Godeau, Pierre
    - Accord entre Guillaume LORFEVRE, et sa femme, Catherine BOURCIER, en leurs noms, et pour Sébastien BOURCIER, d'une part, et Geneviève, veuve de Pierre GODEAU, d'autre part, aux termes duquel les premiers vendent à la seconde le 1/8 d'un hôtel, à l'enseigne des Deux-Anges, grand rue Saint-Jacques., 3 janvier 1502; MC/ET/XX/2
      accord; Saint-Jacques (rue); Deux Anges (enseigne des); Lorfèvre, Guillaume; Bourcier, Catherine; Bourcier, Sébastien; Godeau, Geneviève; Godeau, Pierre
    - Accord entre Guillaume LORFEVRE et Catherine BOURCIER, sa femme, en leurs noms et pour Sébastien BOURCIER, d'une part, et Geneviève veuve de Pierre GODEAU, d'autre part, aux termes duquel les premiers vendent à la seconde le 1/8ème de l'hôtel des Deux Anges, grand rue Saint-Jacques, 1/8ème qui avait appartenu à Jehanne HARDOUIN, veuve de Jehan BOURCIER, le jeune., 3 janvier 1502; MC/ET/XX/2
      accord; Saint-Jacques (rue); Deux Anges (enseigne des); Hardouin, Jeanne; Bourcier, Jean; Lorfèvre, Guillaume; Bourcier, Catherine; Bourcier, Sébastien; Godeau, Geneviève; Godeau, Pierre
    - Accord entre Guillaume LORFEVRE et Catherine BOURCIER, sa femme, en leurs noms et pour Sébastien BOURCIER, d'une part, et Geneviève, veuve de Pierre GODEAU, au sujet d'un hôtel à l'enseigne des Deux Anges, grand rue Saint-Jacques., 3 janvier 1502; MC/ET/XX/2
      accord; Saint-Jacques (rue); Deux Anges (enseigne des); Godeau, Pierre; Lorfèvre, Guillaume; Bourcier, Catherine; Bourcier, Sébastien; Godeau, Geneviève
    - Donation viagère par Jean Maupartille, curé de Sarcelles, à Marguerite Langlesche, veuve de Guillaume Chauvin, pour elle et ses enfants, de divers biens dont une rente sur une maison sise rue de Versailles appartenant à Jean Poreau, curé de Pinay., 14 juillet 1502; MC/ET/XX/2
      donation; Versailles (rue de); Maupartille, Jean; Langlesche, Marguerite; Chauvin, Guillaume; Moreau, Jean
    - Donation viagère par Jehan MAUPARTILLE, curé de Sarcelles, à Marguerite LANGLESCHE, veuve de Guillaume CHAUVIN, pour elle et ses enfants, d'une maison, rue Alexandre-Langlois, et de rentes portant sur la maison de la Tête-Noire, rue Alexandre Langlois, sur une autre maison, rue de Versailles, et sur un demi arpent de vigne à Rueil., 14 juillet 1502; MC/ET/XX/2
      donation; Sarcelles (Val-d'Oise); Alexandre-Langlois (rue); Tête Noire (enseigne de la); Versailles (rue de); Rueil-Malmaison (Hauts-de-Seine); Maupartille, Jean; Langlesche, Marguerite; Chauvin, Guillaume; curé
    - Donation viagère par Jehan MAUPARTILLE, curé de Sarcelles, à Marguerite LANGLESCHE, veuve de Guillaume CHAUVIN, demeurant rue Alexandre-Langlois, pour elle et ses enfants, Nicolas et Dejehan, d'une maison, rue Alexandre Langlois, et de rentes., 14 juillet 1502; MC/ET/XX/2
      donation; Sarcelles (Val-d'Oise); Alexandre-Langlois (rue); Langlesche, Marguerite; Maupartille, Jean; Chauvin, Guillaume; Chauvin, Nicolas; Chauvin, Jean; curé
    - Donation viagère par Jean Maupartille, curé de Sarcelles, à Marguerite Langlesche, veuve de Guillaume Chauvin, pour elle et ses enfants, d'une maison contenant 3 corps de logis, cour et jardin, sise rue Alexandre Langlois, d'une rente sur une autre maison, à l'enseigne de la Tête-Noire même rue appartenant à Robinet Dadure, et d'autres rentes., 14 juillet 1502; MC/ET/XX/2
      donation; Alexandre-Langlois (rue); Maupartille, Jean; Langlesche, Marguerite; Chauvin, Guillaume; Dadure, Robinet; curé
    - Partage entre Jean Bondis, Bastien de Sainte-Beuve et Marion Bondis sa femme, des biens hérités de Denis Bondis et Marion sa femme, en particulier des pièces de vigne sises au faubourg Saint-Jacques sur le terroir des Poteries près de Saint-Jacques-du-Haut-Pas., 9 novembre 1502; MC/ET/XX/2
      partage; Bondis, Jean; Sainte-Beuve, Bastien de; Bondis, Marion; Bondis, Denis
    - Partage entre Jean BONDIS, et sa femme, de la succession de Denis BONDIS et Marion, épouse de Bastien de SAINTE-BEUVE, marchand demeurant à Paris., 9 novembre 1502; MC/ET/XX/2
      partage; Sainte-Beuve, Bastien de; Bondis, Jean; Bondis, Denis; Sainte-Beuve, Marion de; commerçant
    - Partage entre Jean Bondis, Bastien de Sainte-Beuve et Marion Bondis sa femme, des biens hérités de Denis Bondis et Marion sa femme, en particulier plusieurs pièces de vigne, dont une sise à la fosse de l'Hôtel-Dieu., 9 novembre 1502; MC/ET/XX/2
      partage; Bondis, Jean; Sainte-Beuve, Bastien de; Bondis, Marion (mère); Bondis, Marion (fille); Bondis, Denis
    - Bail par Nicolas Leblant et Huguette Chatel sa femme, à Jean Deschamps, cordonnier, du sixième de la maison du Château sise rue Saint-Martin, que ladite Chatel avait hérité de sa cousine Jeanne Allande, femme de Jean Versault, marchand hôtelier,., 12 mai 1508; MC/ET/XX/2
      bail; Saint-Martin (rue); Leblant, Nicolas; Chatel, Huguette; Deschamps, Jean; Allande, Jeanne; Versault, Jean; cordonnier; commerçant; hôtelier
    - Bail par Nicolas LE BLANT et Huguette CHATEL, sa femme, à Jehan DESCHAMPS, cordonnier, et son épouse Jehanne, demeurant rue de Petit-Pont, d'une partie de maison à faire taverne, noces et hôtellerie, grand rue Saint-Martin., 12 mai 1508; MC/ET/XX/2
      bail; Petit-Pont (rue du); Saint-Martin (rue); Deschamps, Jean; Le Blant, Nicolas; Chatel, Huguette; Deschamps, Jeanne; cordonnier
    - Bail par Nicolas LE BLANT, tailleur de robes, époux d'Huguette CHATEL, demeurant rue de Galande, à Jehan DESCHAMPS, cordouannier, du 1/6 d'une maison contenant plusieurs corps d'hôtel à faire taverne, noces et hôtellerie, à l'enseigne du Château, grand rue Saint-Martin, qu'Huguette avait hérité de sa cousine, Jehanne ALLANDE, femme de Jehan VERSAULT, marchand hôtelier., 12 mai 1508; MC/ET/XX/2
      bail; Galande (rue); Saint-Martin (rue); Le Blant, Nicolas; Châtel, Huguette; Deschamps, Jean; Allande, Jeanne; Versault, Jean; tailleur d'habits; cordonnier; hôtelier
    - Bail par Nicolas LE BLANT et Huguette CHATEL, sa femme, à Jehan DESCHAMPS, cordonnier, du 1/6 d'une maison, à l'enseigne du Château, Grand rue Saint-Martin, qu'Huguette avait hérité de sa cousine, Jeanne ALLANDE, femme de Jehan VERSAULT, marchand hôtelier., 12 mai 1508; MC/ET/XX/2
      bail; Saint-Martin (rue); Châtel, Huguette; Deschamps, Jean; Allande, Jeanne; Versault, Jean; Le Blant, Nicolas; cordonnier; hôtelier
    - Bail par Guillemette Chatel, veuve de Gaultier Macabre, à Jean Deschamps, cordonnier, du sixième de l'hôtel du Château sis rue Saint-Martin., 13 mai 1508; MC/ET/XX/2
      bail; Saint-Martin (rue); Chatel, Guillemette; Macabre, Gaultier; Deschamps, Jean; cordonnier
    - Bail par Guillemete CHATEL, veuve de feu Gaultier MACABRE, à Jehan DESCHAMPS, cordonnier demeurant rue du Petit-Pont, du 1/6ème de l'hôtel du Chateau, rue Saint-Martin., 13 mai 1508; MC/ET/XX/2
      bail; Petit-Pont (rue du); Saint-Martin (rue); Châtel, Guillemette; Macabre, Gautier; Deschamps, Jean; cordonnier
    - Bail par Guillemete CHATEL, veuve de Gaultier MACABRE, verrier demeurant rue Galande., 13 mai 1508; MC/ET/XX/2
      bail; Galande (rue); Macabre, Gautier; Chatel, Guillemette; maître verrier
    - Echange entre Etienne du Moustier, marchand chaudronnier, qui cède en particulier une rente sur une maison sise rue du Fer à Saint-Germain-des-Prés-les-Paris appartenant à Pierre Lescuier aîné, et Pierre Coulon., 20 novembre 1508; MC/ET/XX/2
      échange; Saint-Germain-des-Prés (hameau); Dumoustier, Etienne; Lescuier aîné, Pierre; Coulon, Pierre; commerçant; forgeron
    - Echange entre Etienne DU MOUSTIER et Pierre COULON, marchand chaudronnier demeurant rue Saint-Honoré., 20 novembre 1508; MC/ET/XX/2
      échange; Saint-Honoré (rue); Coulon, Pierre; Du Moustier, Etienne; forgeron
    - Constitution de rente par Jean Aux-deux-espées à Pierre Hardy, sur la maison de la Pomme-Rouge sise rue Saint-Jacques., 8 mars 1509; MC/ET/XX/2
      constitution de rente; Saint-Jacques (rue); Aux-deux-espées, Jean; Hardy, Pierre
    - Constitution de rente par Jehan AUX DEUX ESPEES à Pierre HARDY, huissier ordinaire des requêtes de l'Hôtel du roi., 8 mars 1509; MC/ET/XX/2
      constitution de rente; Hardy, Pierre; Aux-Deux-Espées, Jean; huissier
    - Constitution par Jehan AUX DEUX ESPEES, marchand bourgeois de Paris, à Pierre HARDY, huissier ordinaire des requêtes de l'Hôtel du Roi, de 25 s.p. de rente, sur la maison de la Pomme Rouge, rue Saint-Jacques., 8 mars 1509; MC/ET/XX/2
      constitution de rente; Saint-Jacques (rue); Pomme Rouge (enseigne de la); Aux-Deux-Epées, Jean; Hardy, Pierre; huissier
    - Confirmation de la vente faite le 25 août 1507 par Jean Aurille, courroyer de cuirs et Catherine Rolin sa femme, à Jacques de Sainte-Beufve, tonnelier, de tous les droits de propriété qu'ils avaient à cause d'elle sur une maison à l'enseigne de l'Ane-Ferré sise place Maubert, moyennant 22 livres tz.., 16 avril 1509; MC/ET/XX/2
      acte de vente; Maubert (place); Aurille, Jean; Rolin, Catherine; Sainte-Beufve, Jacques de; tonnelier
    - Confirmation de la vente faite par Jean AURILLE, et sa femme, à Jacques de SAINTE-BEUFVE, tonnelier demeurant à Saint-Marcel-les-Paris, de tous leurs droits de propriété sur une maison, place Maubert., 16 avril 1509; MC/ET/XX/2
      ratification; Saint-Marcel (faubourg); Maubert (place); Sainte-Beuve, Jacques de; Aurille, Jean; tonnelier
    - Confirmation de la vente par Jehan AURILLE, couroier de cuirs, époux de Colette ROLIN, demeurant à Saint-Marcel-les-Paris, et sa femme, à Jacques de SAINTE-BEUVE, tonnellier, de tous leurs droits de propriété sur la maison où pend pour enseigne de l'Ane Ferré, place Maubert, faite le 25 août 1507, moyennant 22 l. t., 16 avril 1509; MC/ET/XX/2
      ratification; Saint-Marcel (faubourg); Maubert (place); Aurille, Jean; Rolin, Colette; Sainte-Beuve, Jacques de; tanneur; tonnelier
    - Vente par Thomas Thoubel et consorts à Nicolas Lecort, d'une maison et dépendances, sise au faubourg Notre-Dame-des-Champs au lieudit Les Francs-Mureaux., 31 décembre 1510 - 1510; MC/ET/XX/2
      acte de vente; Notre-Dame-des-Champs (hameau); Thoubel, Thomas; Lecort, Nicolas
    - Vente par Thomas Thoubel et sa femme, par Jehanne Dancete, veuve de Jehan Thoubel, et Jehan Thoubel, écolier, fils de Jehan Thoubel et de Jehanne Dancete, et consorts, d'une maison à Notre-Dame-des-Champs., 31 décembre 1510 - 1510; MC/ET/XX/2
      acte de vente; Notre-Dame-des-Champs (paroisse); étudiant
    - Vente par Thomas THOUBEL, et consorts, à Nicolas LE CORT, d'une maison, à Notre-Dame-des-Champs, pour 63 l.t., 31 décembre 1510 - 1510; MC/ET/XX/2
      acte de vente; Notre-Dame-des-Champs (hameau); Le Cort, Nicolas; Thoubel, Thomas
    - Vente par Thomas THOUBEL et Mathurine, sa femme, par Perette CHRETIENNE, veuve de Clément THOUBEL, et consorts, d'une maison à Notre-Dame-des-Champs., 31 décembre 1510 - 1510; MC/ET/XX/2
      acte de vente; Notre-Dame-des-Champs (hameau); Chrétienne, Perette; Thoubel, Clément; Thoubel, Thomas; Thoubel, Mathurine
    - Vente par Thomas THOUBEL et sa femme, par Perette CHRETIENNE veuve de Clément THOUBEL, et consorts, d'une maison à Notre-Dame-des-Champs., 31 décembre 1510 - 1510; MC/ET/XX/2
      acte de vente; Notre-Dame-des-Champs (hameau); Thoubel, Clément; Thoubel, Thomas; Chrétienne, Perette
    - Vente par Thomas THOUBEL et Mathurine, sa femme, Marien THOUBEL, veuve de Pierre BARDOT, et consorts, d'une maison à Notre-Dame-des-Champs., 31 décembre 1510 - 1510; MC/ET/XX/2
      acte de vente; Notre-Dame-des-Champs (hameau); Thoubel, Marien; Thoubel, Thomas; Thoubel, Mathurine; Bardot, Pierre